Víctor Crespo Lozano

Desarrollador WEB

Desarrollador WEB con más de 3 años de experiencia profesional y conocimientos sobre los lenguajes más utilizados en el sector. Pasión por el front-end además de buena capacidad creativa a la hora de desarrollar interfaces y maquetar sitios. Gran experiencia en el desarrollo de back-ends, tanto para portales corporativos como e-commerce. He desarrollado proyectos de manera individual y en colaboración con otros equipos de trabajo.

Experiencia profesional con estos lenguajes: PHP, HTML, CSS, MySQL, jQuery (javascript).





Fecha de nacimiento 1992-05-10

Email

vcrespolozano@gmail.com

Teléfono

695543826

www

https://vcrespolozano.github.io/



Trabajo en equipo

Limpieza de código ★★★★

Creatividad para desarrollo visual



Visual Studio Code

Sublime Text ★★★★

Photoshop ★★★★

MySQL Workbench

A Idiomas





Experiencia

2017 - 2019 Desarrollador WEB

Sistemas Globales Multimedia, Zamora

Desarrollo de sitios WEB de varios ámbitos: desde portales corporativas hasta webs de e-commerce. Con las tecnologías PHP, HTML, CSS, JQUERY y MYSQL. Para PHP utilizabamos el framework Codeigniter.

2020 - 2021 Desarrollador WEB

Colaboración en freelance, Zamora

Colaboración en el desarrollo de proyectos E-commerce: una tienda virtual de ámbito general y una plataforma de venta de comida, destinada a la pequeña y mediana hostelería.



Educación

2011 - 2013 IES Claudio Moyano, Zamora

Administración de sistemas informáticos en red, Informática

2014 - 2016 IES Claudio Moyano, Zamora

Desarrollo de aplicaciones multiplataforma, Informática

2016 - 2017 IES Salesianos San José, Salamanca

Desarrollo de aplicaciones multiplataforma, Informática



Proyectos

2020

My Gaming Moments

- actualmente CEO y Desarrollador

Proyecto desarrollador íntegramente por mi. Se trata de una plataforma donde usuarios registrados comparten, valoran y comentan capturas de videojuegos.



Udemy

Diversos cursos sobre: GIT(control de versiones) y GITHUB, REACT (De 0 a experto), CSS avanzado(SASS), SEO y SEM, Google Search Console.